臺灣臺北地方法院刑事判決　　　　　　　　　　　　　　九十二年度訴字第四二號
　　公　訴　人　臺灣臺北地方法院檢察署檢察官
　　被　　　告　乙○○原名林.
　　　　　　　　庚○○
　　　　　　　　丁○○
右列被告等因妨害自由等案件，經檢察官提起公訴（八十九年度偵字第三七七號），
本院判決如左：
    主  文
乙○○、庚○○、丁○○共同私行拘禁，各處有期徒刑壹年陸月。
乙○○、庚○○被訴恐嚇取財部分無罪。
    事  實
一、甲○○（已死亡，經不受理判決確定）、乙○○（原名林楚涵）、庚○○、丁○○為了介入偽造信用卡集團謀取利益，以為壬○○、丙○○為集團成員，於民國
    八十八年五月十八日中午十二時許，共同夥同數名不詳姓名成年男子，至臺北市
    ○○路一八六號壬○○經營之「南資通訊行」，與壬○○及其職員丙○○於上述
    通訊行隔壁之泡沬紅茶店談判，欲得知偽造信用卡成員陳勇全之下落，嗣因談判
    未果，甲○○、乙○○、庚○○竟基於私行拘禁壬○○、丙○○之犯意聯絡，由
    甲○○指示將壬○○、丙○○分別押入一輛計程車及由乙○○駕駛之一輛自用小
    客車，與庚○○及不詳姓名之成年男子強行剝奪壬○○、丙○○之行動自由，將
    二人載至臺北縣汐止市○○路六０一號「天秀宮」後山往秀峰瀑布山徑之觀音崖
    前山洞旁，復將壬○○、丙○○強押下車並隨即加以隔離、圍毆（壬○○、丙○○傷害部分均未據告訴），其時林楚涵出手毆打丙○○、庚○○則在旁觀看，甲○○甚至作勢欲將壬○○推落山崖，以此方式恐嚇壬○○、丙○○交代陳勇全之
    下落，致生危害於壬○○、丙○○生命、身體及自由之安全。壬○○害怕已極，
    僅得同意電話聯絡陳勇全。甲○○等人為防壬○○、丙○○趁機脫逃，復於八十
    八年月十八日晚上八、九時許，將壬○○、丙○○押至臺北縣汐止市○○路與水
    源路附近之不詳門牌號碼公寓五樓頂加蓋房屋內拘禁，復以膠帶捆綁二人之雙手
    、雙腳及臉部，並命丁○○及數名不詳姓名成年男子予以看守，繼續剝奪壬○○
    、丙○○之行動自由。直至翌日即八十九年九月十九日晚上九時許，壬○○、丙○○乘留下看守綽號「阿青」之成年男子上廁所而疏於注意之際，掙脫捆綁逃出
    ，並四處躲藏，以防甲○○等人尋找、報復。嗣於八十八年五月二十七日，壬○○、丙○○始出面向警方報案。
二、案經臺北市政府警察局中山分局移送臺灣臺北地方法院檢察署檢察官偵查起訴。
    理  由
甲、有罪部分：
一、訊據被告乙○○、庚○○、丁○○均矢口否認有何剝奪他人行動自由及恐嚇危害
    安全之犯行，並均辯稱其不在場等語，經查：
（一）壬○○、丙○○於右揭時、地遭人剝奪行動自由及恐嚇危害安全之事實，經1.
      證人壬○○於偵查中證述：「甲○○跟他們手下八、九個人，名字是阿佳、小
      楊、阿標【即庚○○，詳後述】、戽斗【即丁○○，詳後述】、阿豪、阿青共
      八、九個人，但沒有鄭自達跟舒以平，他們是我們被押上山後，甲○○打電話
      叫舒以平上來談一談。」（八十九年度偵字第三七七號卷一第六二頁）、「（
      是否於八十八年五月十八日在長春路一八六號你的通訊行內被押走？）當時我
      在店內，丙○○以電話向我說，他被押在我店旁邊的泡沫紅茶店內，叫我過去
      ，我過去了解，我進去之後有一堆人在罵丙○○，態度很兇惡，接著就說要帶
      我們到別的地方講清楚，我當時是坐在計程車後座中間，左右各一個人，前座
      也一個人，是在路上攔計程車。．．．（接下來情況如何？）車子開到汐止山
      上，當時丙○○的車子先走，所以他上車的情況我不清楚，計程車到汐止山上
      之後，由我付計程車資，計程車就先行離開了。在現場時，甲○○問我偽卡的
      事情，我說不知道，接著就被拳打腳踢，當時是甲○○下命令的，當時丙○○
      狀況我不清楚，因為我們被分開，但我有聽到被打的聲音。（有無受傷？）有
      ，瘀青，都皮肉傷，我沒去看醫師，也沒驗傷【後來改稱有沒有驗傷忘記了】
      ）。．．．被打之後天色已黑，要下山時，他們用膠帶把我眼睛矇起來，手捆
      起來，丙○○也是，接著坐他們的車到汐止公寓，我記得是頂樓，並關在一小
      房間裡面，並把我們的腳捆起來，那時候眼睛還矇住，雙手一樣被綁起來，當
      天晚上在該公寓也有打我們，不過不是很用力的打，僅在嚇唬我們，又隔天晚
      上，甲○○好像有接到電話，他們就離開了，當時我和丙○○綁在一起，因為
      綁一天了，膠帶有點鬆，然後就跑掉了，當時被他們發現，我作勢要還擊，因
      為當時留下的是很年輕的，就退下，我們就跑到巷口攔計程車逃回台北，因為
      當時害怕就躲起來，在心情平復後，才向警方報案。」（同上偵查卷一第一六
      二頁反面至一六四頁）等語；2.證人丙○○於偵查中證述：「八十八年，幾月
      份我忘了，我跟壬○○被甲○○等人押到汐止山上毆打，我當時均不知道他們
      的名字，是後來警方拿照片給我們指認，才指認出來，當時押我們的有七、八
      個。」（八十九年度偵字第三七七號卷一第一五九頁反面）等語；3.證人舒以
      平於偵查中證述：「（八十八年五月十八日甲○○至南資通訊行帶走壬○○、
      丙○○這件事你是否知悉？）知道。（請將當時情形詳述一遍？）壬○○、丙○○被帶到山上去時，我並不知道，約下午時，因為時間久了，我不大記得幾
      點了，當時甲○○打行動電話給我，說鄭自達將會開車到我住處附近載我去把
      事情講清楚，要我配合。不過當時是甲○○或鄭自達打電話，我忘記了，不過
      確實是鄭自達開車來載我，他將我載到汐止山上，地點我不是很清楚，我上去
      時發現有甲○○、庚○○、林楚涵，幾好幾個年輕人，我沒有看到丁○○，當
      時丙○○是被三個人圍住，其中一位是林楚涵，另外二個我不認識，而壬○○
      是在山路的更後面一點，由鐵蛋甲○○、庚○○等人圍著約三、四個人，我看
      到的時候，甲○○做勢要將壬○○推下懸崖，說再不講的話，就要把他推下去
      。（甲○○等人要壬○○、丙○○講什麼？）就是要壬○○、丙○○將作偽卡
      的ＪＡＣＫＥＹ找出來。」（八十九年度偵字第三七七號卷二第九一頁）等語
      ；及4.證人鄭自達證述：「（到了山上看到何人？）有看到甲○○及他一些我
      不認識的手下，圍住賴、柯二人，我沒有過去。」（八十九年度偵字第三七七
      號卷一第六十二頁反面）等語屬實。
（二）又被告乙○○、庚○○、丁○○在場參與本件犯行，業據1.證人丙○○於警詢
      中證述：「（另一位押你及壬○○之綽號【阿標】是否為庚○○？綽號【戽斗
      】是否為丁○○？請當面檢視相片及口卡？）是的，很確定。．．．我是被押
      上由【阿佳】林楚涵駕駛之喜美三門紅色自小客車上，由阿佳駕駛，【阿標】
      庚○○坐右前座，我作左後座，「小楊」右後座，另由【鐵蛋】甲○○帶著阿
      豪及戽斗丁○○押者壬○○乘坐計程車上山。．．．（戽斗丁○○是否有押你
      到汐止山上？）丁○○曾與甲○○等人一同到壬○○經營之【南資通訊行】，
      參予押我們上山之計謀，但是我在汐止山上觀音崖沒看見他出現，但是在五月
      十八日的晚上凌晨在轉押到汐止市區五樓民宅時再發現戽斗出現及阿青也是到
      民宅才再出現。（戽斗是否有毆打你？他曾對你說什麼話？）戽斗丁○○曾揮
      手毆打我頭部，．．．」（八十八年度他字第一四九六號卷第一二五頁反面至
      第一二六頁反面）等語，及於偵查中證述：「（【提示庚○○、林楚涵、丁○○照片】，此三人認識嗎？）有看過，就是當天押我們的，這三個人有參予，
      其中林楚涵、丁○○有動手打我，而庚○○在旁邊，壬○○當時也被打，因為
      很多人，我不敢確定是誰打他。甲○○是帶頭的。（如何押你和壬○○上山？
      ）林楚涵開一部紅色三門喜美，我坐在後座中間，左右二邊各一個押我，前座
      坐一個，所以共五個人，另外還有一部計程車，壬○○坐該部計程車，該部計
      程車坐幾個人我不知道。」（八十九年度偵字第三七七號卷一第一六０頁）等
      語；2.證人舒以平於偵查中證述：「（到了山上看到何人？）有看到甲○○、
      阿標、阿佳、其他的人我不熟。甲○○的手下把賴、柯二人圍在涼亭中間。」
      （八十九年度偵字第三七七號卷第六二頁反面）、「（你有無看到甲○○等人
      毆打壬○○、丙○○？）其實我跟小賴不是很熟，但我和丙○○曾經同事也算
      好朋友，小賴部分我是看到甲○○嚇他，要把他推下懸崖，而丙○○部分，我
      確實有目睹林楚涵毆打丙○○，我先看到林楚涵踹壬○○【應係丙○○之誤】
      肚子一腳，丙○○就靠到山壁上，接著林楚涵及另外二名年輕人就過去對他拳
      打腳踢，而鄭自達也衝過去毆打丙○○頭部一拳，我看到之後就衝過去擋住鄭
      自達要他不要再打丙○○，因為畢竟我跟他同事一場，請鄭自達好好講不要打
      人，鄭自達向我說這是要打給甲○○看的，之後甲○○走過來丙○○這邊要我
      和丙○○對質，因為丙○○完全否認有ＪＡＣＫＥＹ這個人，我向丙○○說你
      們之前有答應甲○○要把ＪＡＣＫＥＹ做好的偽卡賣給甲○○，為何事後反悔
      ，丙○○還是否認有ＪＡＣＫＥＹ這個人，我向丙○○說為了這件事我前一陣
      子已被打了，只要他把事情講出來大家就會沒事，後來丙○○向甲○○承認認
      識ＪＡＣＫＥＹ，但聯絡不到，甲○○就問何人可聯絡到，丙○○因稱小賴知
      道，於是江鐵爐就帶著我與鄭自達過來小賴這一邊，我看到【阿標】即庚○○
      ，將小賴的手轉到後邊押著，甲○○就走過去向小賴說：你再裝吧，說我和丙○○都講出來了，接著甲○○就做勢要把小賴推下懸崖，我前面所說的，看到
      甲○○要把壬○○推下懸崖的就是這一段，也就是先打完丙○○之後的事情，
      後來小賴就說讓他坐在旁邊一個椅子下來講，甲○○問小賴現在可以打電話給
      ＪＡＣＫＥＹ嗎？小賴要求用自己的行動電話打給ＪＡＣＫＥＹ，甲○○要小
      賴在電話中不可以有警示的言語，甲○○要他身邊小弟把小賴行動電話取出交
      給小賴打，小賴就打電話給ＪＡＣＫＥＹ約時間、地點並拿多少的卡片等等，
      我記得他們約第二天，到底約幾點，在哪裡，我忘記了，甲○○就說事情如果
      這樣處理不就大家沒事了嗎？．．．（你看到壬○○時，他有無被毆打的現象
      ？）應該有，因為我看到他在哭，而且臉頰紅紅的，應該是被打的現象。」（
      八十九年度偵字第三七七號卷二第九０頁反面至第九二頁反面）等語；3.證人
      鄭自達於警詢中證述：「．．．但案發時我與甲○○在南資通訊行旁的泡沫紅
      茶店時，有看到甲○○打行動電話與丁○○聯絡過好幾次。．．．（請你檢視
      相片中丁○○、庚○○、林楚涵等人是否涉及強押壬○○、丙○○二人至汐止
      山區毆打強盜之人？）丁○○有涉案，其他我不知道。」（八十八年度他字第
      一四九六號卷第五五頁反面、第五六頁反面）等語；及4.同案被告甲○○於偵
      查中陳述：「（是否於八十八年五月十八日在臺北市○○路一八六號押解壬○○、丙○○到汐止五峰瀑布？）是到那邊談話，不是押他們。（庚○○、林楚
      涵、丁○○有跟你去嗎？）他們有跟我去，我記得在山上時有打電話叫舒以平
      過來，好像是鄭自達陪他來的，因時間已久我記不清楚了。（怎麼去汐止山上
      ？）我記林楚涵有開車，其他我不記得了。」（八十九年度偵字第三七七號卷
      一第一八六頁反面、第一八七頁）等語明確，經核甲○○及該等證人就乙○○
      負責駕車押載丙○○上山、及壬○○、丙○○於被押上山行動自由受到限制並
      遭毆打時，乙○○及庚○○確係在場，且丁○○出現於南資通訊行旁之泡沬紅
      茶店參與本案等情，均相符合。是依甲○○及上述證人之陳述，被告三人辯稱
      其不在場，未參與本案等情，不足採信。
（三）此外，復有丙○○、舒以平引導警方至汐止山區指證賴彥晏、丙○○遭妨害自
      由之現場照片十四張在卷可資佐證。是以本件事證明確，被告三人犯行均堪以
      認定。
（四）末按，被告以外之人於偵查中向檢察官所為之陳述，除顯有不可信之情況者外
      ，得為證據。被告以外之人於審判中所在不明傳喚不到者，其於司法警察調查
      中所為之陳述，經證明具有可信之特別情況，且為證明犯罪事實之存否所必要
      者，得為證據。又被告以外之人於審判外之陳述，經當事人於審判程序同意作
      為證據，法院審酌該言詞陳述或書面陳述作成時之情況，認為適當者，亦得為
      證據。當事人於法院調查證據時，知有不得為證據之情形，而未於言詞辯論終
      結前聲明異議者，視為有前項之同意，刑事訴訟法第一百五十九條之一第二項
      、第一百五十九條之三第三款及第一百五十九條之五定有明文。經查，甲○○
      、壬○○、丙○○、鄭自達、舒以平於檢察官偵查之右開陳述，均於檢察官依
      刑事訴訟法第九十五條告知其等訴訟上之權利後所為（八十九年度偵字第三七
      七號卷一第五三頁反面及第一八六頁），且其等均於歷次受訊問後經當庭交閱
      朗誦該次訊問筆錄承認無訛始簽名於各該筆錄，此觀各該筆錄自明，是其等陳
      述並無顯有不可信之情況。又證人丙○○雖於本院審判中經合法傳、拘未到庭
      ，惟其於八十八年八月十三日於警詢時所為之右開陳述，亦經調查人員於訊問
      前依刑事訴訟法九十五條之規定告知其訴訟上之權利，丙○○復於受訊後自閱
      聽誦其訊問筆錄認為無訛始簽名及捺印於該筆錄，此有該筆錄附卷可佐（八十
      八年度他字第一四九六號卷第一二四頁至第一二八頁），堪認丙○○於警詢之
      右開陳述經證明具有可信之特別情況，且為證明本案犯罪事實之存在所必要。
      再被告三人於本院準備程序時均同意援引證人鄭自達、舒以平於警詢及偵查中
      之陳述（本院九十三年一月十六日準備程序筆錄第六頁），亦未於言詞辯論終
      結前對檢察官援引鄭自達、舒以平於警詢及偵查時之上開陳述作為證據部分聲
      明異議（本院九十三年八月十七日審判筆錄第三頁）。是依上開規定，右述甲○○、壬○○、丙○○、鄭自達、舒以平於偵查中、及丙○○、鄭自達於警詢
      中所為之陳述，均得作為本案證據，附此敘明。
二、按刑法第三百零二條之妨害自由罪，原包括私行拘禁及以其他非法方法剝奪人之
    行動自由而言，所謂非法方法，當包括強暴脅迫等情事在內。告訴人遭強押上車
    至臺北縣汐止山區，被告乙○○、庚○○、丁○○與甲○○基於犯意之聯絡，由
    甲○○於妨害自由行為繼續中，作勢欲將壬○○推落山崖，以此方式恐嚇壬○○
    、丙○○交待偽卡成員陳勇全之下落，致生危害於壬○○、丙○○生命、身體及
    自由之安全，自屬包含於妨害壬○○、丙○○行動自由之同一犯意之中。是其所
    為，合於刑法第三百零五條恐嚇危害安全之情形，仍應視為剝奪行動自由之部分
    行為。是核被告乙○○、庚○○、丁○○上開所為，係犯刑法第三百零二條第一
    項妨害行動自由罪。公訴意旨認告三人所犯妨害行動自由及恐嚇危害安全罪間，
    有方法結果之牽連關係，顯有誤會，附此敘明。被告三人間，就上開犯行既有犯
    意聯絡與行為分擔，皆為共同正犯。爰審酌被告三人為介入偽造信用卡集團謀取
    利益之不法目的，不法逼迫告訴人，足徵其行止囂張乖戾，且於偵查及審理中均
    否認犯行，犯後態度不佳，及其品行、智識程度、所生危害等一切情狀，認起訴
    檢察官對被告乙○○、庚○○均求處有期徒刑一年六月，堪稱允當，爰對被告三
    人各量處如主文所示之刑，以示懲儆。
乙、無罪部分：
一、公訴意旨另略以：甲○○及被告乙○○、庚○○共同基於為自己不法所有之犯意
    聯絡，於八十八年四月間某日晚上，夥同數名不詳姓名男子，至被害人己○○臺
    北縣三重市○○○街十五號二樓住處，強行將己○○所有之電腦設備乙套搬走，
    恐嚇己○○須交付新臺幣（下同）二萬元贖回，致使己○○心生畏懼同意給付，
    甲○○便於翌日命乙○○、庚○○將該套電腦設備送回己○○住處，並向己○○
    收取二萬元贖款。因認被告乙○○、庚○○涉有刑法第三百四十六條第一項之恐
    嚇取財罪嫌。
二、按犯罪事實應依證據認定之，無證據不得推定其犯罪事實；不能證明被告犯罪者
    ，應諭知無罪之判決，刑事訴訟法第一百五十四條及第三百零一條第一項，分別
    定有明文。次按認定不利於被告之事實，須依積極證據，苟積極證據不足為不利
    於被告事實之認定時，即應為有利於被告之認定，更不必有何有利之證據；又事
    實之認定，應憑證據，如未能發現相當證據，或證據不足以證明，自不能以推測
    或擬制之方法，以為裁判基礎；至刑事訴訟法上所謂認定犯罪事實之積極證據，
    係指適合於被告犯罪事實之認定之積極證據而言，雖不以直接證據為限，間接證
    據亦包括在內；然而無論直接或間接證據，其為訴訟上之證明，須於通常一般之
    人均不致有所懷疑，而得確信其為真實之程度者，始得據為有罪之認定，倘其證
    明尚未達到此一程度，而有合理之懷疑存在時，致使無從形成有罪之確信，根據
    「罪證有疑，利於被告」之證據法則，即不得遽為不利被告之認定（最高法院三
    十年上字第八一六號、二十九年上字第三一０五號、四十年臺上字第八六號及七
    十六年臺上字第四九八六號判例意旨參照）。
三、本件公訴人認被告乙○○、庚○○涉有恐嚇取財罪嫌，係以：（一）被告乙○○
    、庚○○之供述、（二）被害人己○○之指訴、（三）證人鍾岳霖、戊○○、辛○○之證述、（四）卷附電腦設備照片一張，為其論據。訊據被告乙○○、庚○○固均坦承有於八十八年間四月間某日，至己○○住處，惟均否認有恐嚇取財之
    犯行，辯稱：己○○之電腦並非其等強行搬走等語。
四、經查：
（一）證人即被害人己○○於警詢時證稱：「因甲○○強迫我必須借他金錢，而我不
      願意，就帶領林楚涵、庚○○、綽號「阿東」及鍾岳霖等人搬走我的電腦強制
      控制，逼我拿出現金，我就拿出現金二萬二千元交給庚○○拿給甲○○才交還
      給我的。我是有在場，因我原先不願意借他們錢，才臨時起意發現我的電腦較
      有價值，就強行搬走。（後來電腦如何歸還給你？）當我有錢後，就以電話與
      「鐵蛋」哥聯繫，請他將電腦還我，他就叫庚○○等人搬回來還我，當面將錢
      交給庚○○轉給甲○○，方放過我。」（八十九年度偵字第一七一八號卷第一
      二九頁）等語，且於偵查時證稱：「（甲○○搬走電腦時有無說什麼？）他最
      主要要我拿錢出來，他說如果我不配合，要傷害我家人，他們是林楚涵帶過來
      的，我和林楚涵之前是男女朋友。（之後你有無把電腦取回？）搬走隔天，我
      就打電話給甲○○，當天下午庚○○、林楚涵就把電腦送回來我家，我交二萬
      元給庚○○。」（八十九年度偵字第三七七號卷二第九九頁反面、第一百頁反
      面）等語，復於本院審理時則證述：「（你電腦被搬走時，你與林楚涵是男女
      朋友關係嗎？）是的。（電腦被搬走時，你有現場目睹嗎？）有。（甲○○搬
      電腦時，請確認搬走電腦的那些人？）就是甲○○、庚○○還有林楚涵、鍾岳
      霖，其他我不知道名字。（既然林楚涵與你是男女關係，為何林楚涵他不阻止
      這件事？）因為甲○○他們人多，我與林楚涵都不想受到傷害。（檢察官說林
      楚涵與甲○○與庚○○一起恐嚇你，是這樣嗎？）只有甲○○，是他帶頭的。
      （庚○○與甲○○來搬電腦的時候，你當時有無任何反應？）我不知道怎麼辦
      ，我當時有說我沒有錢，我怕他們傷害我及我的男朋友林楚涵還有我父親，所
      以他們才搬我的電腦還有週邊設備。（你說不知道怎麼辦，最初是否就是要跟
      你要錢？）是的。（他們最初是如何跟你要錢？）甲○○說他剛剛從監獄裡面
      出來，需要錢之類的話，要我給他錢。（甲○○說這些話的時候，庚○○有無
      搭過腔？）不記得。」等語，是依證人己○○上開所言，可知當日出言恐嚇使
      己○○心生畏懼者，僅有甲○○一人，被告乙○○當時既與證人己○○為男女
      朋友關係，且己○○亦稱被告乙○○亦不想受到傷害等情，自難因而認定被告
      乙○○有何恐嚇取財犯行。又參酌己○○亦稱當時係因借錢不成臨時起意強行
      搬走電腦，且不記得被告庚○○於甲○○要錢時在場有無搭腔等語，則以己○○之指訴，被告乙○○、庚○○縱有搬走電腦之行為，尚難遽認被告乙○○、
      庚○○就恐嚇之行為與甲○○間有犯意之聯絡，而與甲○○共犯恐嚇取財罪。
（二）又依證人辛○○於警詢證述：「是於八十八年四月間晚上，我在三重市○○○
      路十五號一樓睡覺時，我發現鍾岳霖帶著二個人（其中一個係金頭髮）進入屋
      內，．．．，後來又聽到林楚涵的聲音，還他其他人上上下下的聲音搬東西。
      （有沒有聽到爭吵聲？）有聽到林楚涵的聲音，並沒有聽到爭吵聲，因為我當
      時在樓下。（當時妳為何沒有出面阻止或向警察機關報案？）因為我不知道他
      們已把電腦搬走了，且因林楚涵係己○○認識的朋友，後來幾天後電腦就被搬
      回來。事後己○○向我說電腦被林楚涵強行搬走，並不知道我在一樓內睡覺。
      」（八十九年度偵字第一七一八號卷第一五九頁反面）、於偵查中證稱：「（
      你如何知道己○○電腦被搬走？）是己○○告訴我的，但我沒有親眼看到．．
      ．」（八十九年度偵字三七七號卷二第一五六頁反面）等語，及仿證人戊○○
      於警詢時證述：「因為林楚涵有我家鑰匙，何時將己○○的電腦搬來放置我不
      清楚，當時我沒有在家。」（八十八年度他字第一四九六號卷第一六三頁）、
      於偵查時證稱：「（己○○電腦是何人搬到你家？）是何人搬的我是不曉得，
      我記得是放在客廳，當時是用一個箱子裝著，我當時問林楚涵那是什麼東西，
      叫他趕快搬走．．．」（八十九年度偵字第三七七號卷第一六０頁反面）等語
      ，於本院審理時復證稱：「（為何八十八年間，己○○的電腦會出在三重市你
      的家裡？）我不知道。（最後這個電腦到哪裡去了？）我不知道。」（本院九
      十二年七月八日訊問筆錄第十頁）等語，足認證人辛○○及戊○○於己○○之
      電腦遭甲○○等人搬走時均未在場見聞，自難證明被告乙○○、庚○○有何恐
      嚇犯行。
（三）至證人即戊○○之子鍾岳霖僅坦承己○○之電腦曾出現在其家裡，並否認曾強
      行搬走該電腦，自亦不足證明被告乙○○、庚○○有何恐嚇取財之行為，且卷
      附電腦設備一張，僅足認定己○○遭搬走之電腦為何，並未足採為認定被告乙○○、庚○○有共犯恐嚇取財之論據。
五、綜上所述，依現存卷證資料，尚難單憑被害人己○○之指述，即得有被告乙○○
    、庚○○有上述恐嚇取財之犯行之確信。此外，復查無其他積極證據，足認被告
    乙○○、庚○○有公訴意旨所指之犯行，揆諸前揭規定及判例意旨，自應為被告
    乙○○、庚○○無罪之諭知。
據上論斷，應依刑事訴訟法第二百九十九條第一項前段、第三百零一條第一項，刑法
第二十八條、第三百零二條第一項，罰金罰鍰提高標準條例第一條前段，判決如主文
。
本案經檢察官陳玉萍到庭執行職務
中　　　華　　　民　　　國　　九十三　　年　　　九　　　月　　 三十 　　日
                                      臺灣臺北地方法院刑事第十六庭
                                          審判長法  官　劉嶽承
                                          　　　法　官　林麗真
                                          　　　法　官　胡宗淦
右正本證明與原本無異。
如不服本判決，應於判決送達後十日內向本院提出上訴狀（應抄附繕本）。告訴人或
被害人如對於本判決不服者，應具備理由請求檢察官上訴，其上訴期間之計算係以檢
察官收受判決正本之日期為準。
                                          　　　書記官　張耀鴻
中　　　華　　　民　　　國　　九十三　　年　　　九　　　月　　 三十 　　日
附錄法條：
中華民國刑法第三百零二條
(剝奪他人行動自由罪)
私行拘禁或以其他非法方法，剝奪人之行動自由者，處五年以下有期徒刑
、拘役或三百元以下罰金。
因而致人於死者，處無期徒刑或七年以上有期徒刑，致重傷者，處三年以
上十年以下有期徒刑。
第一項之未遂犯罰之。
